【裁判字號】    88,交易,571
【裁判日期】    890307
【裁判案由】    公共危險等
【裁判全文】
臺灣板橋地方法院刑事判決                        八十八年度交易字第五七一號
    公  訴  人  臺灣板橋地方法院檢察署檢察官
    被      告  丙○○
右列被告因公共危險等案件，經檢察官提起公訴（八十八年度偵字第二四０六八號）
，本院判決如左：
    主  文
丙○○服用酒類，不能安全駕駛動力交通工具而駕駛，處有期徒刑月，如易科罰金
，以佰元折算壹日；又從事業務之人，因業務上之過失傷害人，處有期徒刑肆月，
如易科罰金，以佰元折算壹日。應執行有期徒刑陸月，如易科罰金，以佰元折算
壹日。
    事  實
一、丙○○係受僱於華翰股份有限公司（下稱華翰公司）擔任送貨司機之工作，為從
    事駕駛業務之人，明知飲酒後吐氣所含酒精成份超過每公升０‧二五毫克以上者
    不得駕車，猶於民國八十八年十月二十八日上午十時許，飲用半瓶維士比藥酒，
    致反應趨緩，已達不能安全駕駛動力交通工具之程度，仍於同日十六時許，駕駛
    車號Ｆ二—四一四三號自用小貨車，沿台北縣樹林鎮○○路往鶯歌鎮方向行駛，
    途經樹林鎮○○路○段一五一向巷口時，本應注意車前狀況並隨時採取必要之安
    全措施，且應注意行車速度在市區道路時速不得超過四十公里，又汽車行近人行
    穿越道前，應減速慢行，以防止危險之發生，而當時號誌及路況皆正常，其意識
    亦未至心神喪失或精神耗弱之程度，並無不能注意之情事，竟疏未注意採取適當
    之措施，猶以時速六十公里之速度超速行駛，因煞閃不及而撞擊時於巷口騎乘腳
    踏車橫越中山路之甲○○，致甲○○受有頭皮擦傷及頭部外傷等傷害，丙○○肇
    事後，於未被有偵查犯罪職權之機關或公務員發覺前，主動向警方報案自首其肇
    事傷人犯行，於同日十六時四十四分許，為警測得其口中吐氣所含酒精成份高達
    每公升一‧二八毫克，嗣並接受本件裁判。
二、案經甲○○之法定代理人乙○○訴由臺北縣警察局樹林分局報請臺灣板橋地方法
    院檢察署檢察官偵查起訴。
    理  由
一、訊據被告丙○○對於右揭時地服用酒類不能安全駕駛動力交通工具仍超速駕車，
    因煞閃不及而撞擊被害人甲○○，致甲○○受有頭皮擦傷及頭部外傷等事實坦承
    不諱，核與告訴人乙○○於警訊及偵查中指訴之情節相符，並經被害人於偵查中
    指述明確，復有卷附之酒精濃度測試報告二份、肇事現場草圖及亞東紀念醫院診
    斷證明書各一份可資佐證。按飲酒後吐氣所含酒精成份超過每公升０‧二五毫克
    以上者不得駕車；汽車駕駛人應注意車前狀況，並隨時採取必要之安全措施；又
    汽車行近人行穿越道前，應減速慢行，道路交通安全規則第一百一十四條第二款
    、第九十四條第三項、第一百零三條分別定有明文。查依研究報告顯示，對於呼
    氣之酒精測定值達每公升０‧五五毫克以上者，車禍肇事率為一般正常人之十倍
    （參台灣高等法院檢察署彙編，刑法第一百八十五條之三酒後駕車「不能安全駕
    駛」認定標準之相關論文資料第四十九頁），應認為已達「不能安全駕駛」之程
    度，而被告肇事後之酒精測定值達呼吸每公升一‧二八毫克，遠逾上開標準，且
    因酒後駕車發生本件事故，足認被告服用酒類後已達不能安全駕駛之程度；次查
    被告於前揭時地駕車，本應注意上述交通安全規則，而當時號誌及路況皆正常，
    其意識亦未至心神喪失或精神耗弱之程度，並無不能注意之情事，竟疏未注意，
    以致肇事，其有過失甚為顯然，而被害人確因本件車禍而受有傷害，有前開亞東
    紀念醫院診斷證明書可證，則被告之過失行為與被害人所受之傷害間，具有相當
    因果關係。是本件事證明確，被告犯行堪以認定，應以法論科。
二、核被告因服用酒類不能安全駕駛，應成立刑法第一百八十五條之三之酒後不能安
    全駕駛罪；又被告係送貨司機為從事駕駛業務之人，其於執行業務中開車肇事致
    被害人受傷，係另犯刑法第二百八十四條第二項前段之業務過失傷害罪。被告所
    犯上開二罪，犯意各別，行為互殊，應分論併罰。又被告酒醉駕車因而致人受傷
    ，應依道路交通管理處罰條例第八十六條第一項規定加重其刑。再被告於肇事後
    即主動向員警報案，業經被告供明在卷，此為對未經發覺之犯罪自首而接受裁判
    ，應依刑法第六十二條前段之規定減輕其刑。並依法先加後減之。爰審酌被告係
    具有一般常識之成年人，其對於飲用酒類過量後開車，容易發生車禍危險之情，
    自當知之甚稔，竟仍飲酒過量超速駕車，所生之危害重大，過失程度非輕，兼衡
    被告犯後坦承犯行，尚未與被害人達成和解等一切情狀，分別量處如主文所示之
    刑，並諭知易科罰金之折算標準，併定其應執行之刑及諭知易科罰金折算標準。
據上論斷，應依刑事訴訟法第二百九十九條第一項前段，道路交通管理處罰條例第八
十六條第一項，刑法第十一條前段、第一百八十五條之三、第二百八十四條第二項前
段、第五十一條第五款、第六十二條前段、第四十一條，罰金罰鍰提高標準條例第一
條前段、第二條，判決如主文。
本案經檢察官陳盈錦到庭執行職務。
中      華      民      國      八十九      年    三      月    七      日
                                      臺灣板橋地方法院刑事第二庭
              法  官  陳  憲  裕
右正本證明與原本無異
如不服本判決應於送達後十日內向本院提出上訴狀
                                          書記官  陳  明  珠
中      華      民      國      八十九      年    三      月   十三     日
附錄本案論罪科刑法條全文：
刑法第一百八十五條之三：
服用毒品、麻醉藥品、酒類或其他相類之物，不能安全駕駛動力交通工具而駕駛者，
處一年以下有期徒刑、拘役或三萬元以下罰金。
刑法第二百八十四條第二項：
因過失傷害人者，處六月以下有期徒刑、拘役或五百元以下罰金。致重傷者，處一年
以下有期徒刑、拘役或五百元下罰金。
從事業務之人，因業務上之過失傷害人者，處一年以下有期徒刑、拘役或一千元以下
罰金。致重傷者，處三年以下有期徒刑、拘役或二千元以下罰金。


司法院資訊處製作；財團法人民間司法改革基金會備份。
